臺灣高等法院刑事判決
109年度侵上訴字第284號
上  訴  人  
即  被  告  鍾騰杲



上列上訴人即被告因妨害性自主等案件，不服臺灣新竹地方法院
109年度侵訴字第32號，中華民國109年7月1日第一審判決（起訴
案號：臺灣新竹地方檢察署109年度偵字第2473號），提起上訴
，本院判決如下：
    主  文
原判決撤銷。
甲○○犯強制猥褻罪，處有期徒刑陸月，如易科罰金，以新臺幣壹
仟元折算壹日。又犯強暴侮辱罪，處有期徒刑參月，如易科罰金
，以新臺幣壹仟元折算壹日。又犯傷害罪，處有期徒刑參月，如
易科罰金，以新臺幣壹仟元折算壹日。應執行有期徒刑拾月，如
易科罰金，以新臺幣壹仟元折算壹日。
    事實及理由
一、本案經本院審理結果，認原審以上訴人即被告甲○○犯刑法第
    224條強制猥褻罪、同法第309條第2項強暴侮辱罪、同法第3
    09條第1項公然侮辱罪、修正前刑法第277條第1項傷害罪，
    就所犯強暴侮辱罪、公然侮辱罪部分為想像競合犯，從一重
    之強暴侮辱罪處斷，並與其他2罪分論併罰，核其認事用法
    並無不當，應予維持，爰引用第一審判決書記載之事實、證
    據及理由（如附件）。
二、被告上訴意旨略以：我是於民國107年間親告訴人甲○（真實
    姓名年籍詳卷），我有拿酒潑告訴人，也有拉告訴人頭髮，
    但我沒有強抱告訴人或罵告訴人，是告訴人陷害我云云。
三、經查：
  ㈠被告於108年5月24日凌晨1時許，在址設新竹市○○路0段00號2
    樓「啾咪卡拉OK」店內（下稱啾咪卡拉OK），與告訴人一同
    飲酒後，突意圖性騷擾，乘告訴人不及抗拒時，以右手猛力
    勾住坐於其右側之告訴人頸部，往己身拉近，告訴人立即往
    左閃避，惟被告仍不罷手，反層升性騷擾之犯意至強制猥褻
    之犯意，無視於告訴人之拒絕與抵抗，先強拉告訴人回懷中
    ，再強吻告訴人之唇部，而以上開強暴方式對告訴人強制猥
    褻得逞。嗣經告訴人當場表示不快，被告竟因之惱羞成怒，
    另萌生公然侮辱之犯意，當場在上址不特定人得共見共聞之
    處，以酒潑灑告訴人，並怒罵告訴人「臭雞巴、假在室」(
    臺語)、「你雞巴給別人幹得洞很大」等不雅字詞，以此強
    暴方式侮辱及公然謾罵告訴人，足以貶損告訴人之社會評價
    ，復基於傷害之犯意，以雙手拉扯告訴人頭髮及對告訴人施
    暴，使告訴人受有臉部擦傷、腫脹、左側小腿擦傷及右側肩
    膀挫傷等傷害乙節，業據原判決論述明確。
　㈡被告雖以前詞置辯；然查：
　⒈上揭事實，業據被告於原審準備程序及審理時坦承不諱（見
    臺灣新竹地方法院109年度侵訴字第32號卷第30頁、第40頁
    ），且於本院準備程序時亦已坦承強制猥褻、強暴侮辱及傷
    害之犯行，僅爭執強制猥褻之時間為107年間（見本院卷第4
    2頁），則被告嗣後於本院審理時更易其詞，以前詞抗辯，
    已難逕採。
　⒉又證人即告訴人證稱：我於108年5月24日凌晨1時許，與被告
    及其他兩名友人到啾咪卡拉OK唱歌，過程中被告就突然伸手
    摟住我的脖子並強吻我的嘴巴，我抗拒他，他就先抓住我的
    頭髮，再徒手以拳頭毆打我的臉部，過程中有許多客人來勸
    阻，他還是一直拉著我的頭髮甩來甩去，導致我去撞到周遭
    的東西，我臉部擦傷、腫脹、右側小腿擦傷、左側肩膀挫傷
    ，且以臺語當眾辱罵我「操機掰」、「你機掰給別人幹得很
    大洞」、「臭雞巴、假在室」等不堪入耳之言詞，隨後用裝
    有酒的酒杯丟向我，導致我身心受到重大傷害等語（見臺灣
    新竹地方檢察署108年度他字第2252號卷〈下稱他字卷〉第27
    頁反面至第28頁、第7頁反面），核與證人即在場目擊者蕭○
    ○（真實姓名年籍詳卷）證述：被告用手勾住告訴人的脖子
    ，強吻告訴人，有碰到嘴巴，告訴人說很痛，用手用力擦嘴
    巴，還把被告推開，被告罵告訴人「臭雞歪、假在室」，還
    說某人跟她打過砲，又說告訴人那邊很緊之類的，告訴人叫
    被告不要再講了，被告邊罵邊把手上的酒往告訴人臉部潑，
    告訴人就站起來，結果被告就拉告訴人頭髮，把她壓在旁邊
    打，我有過去阻擋，旁邊不認識的人也有過來拉被告，也被
    被告打，被告不放手，一直打告訴人等語（見他字卷第8頁
    ）、證人即啾咪卡拉OK負責人高楷媃證稱：108年5月24日凌
    晨1時許，我記得有一個男客人一直用拳頭打坐他旁邊的女
    客人等語（見他字卷第31頁）大致相符，復有告訴人提出於
    108年5月24日至急診科就診之南門綜合醫院乙種診斷證明書
    、108年5月24日現場監視器錄影畫面翻拍照片在卷可稽（見
    他字卷第3頁、第37頁至第39頁反面），足認告訴人之指訴
    為真實，亦即被告確有於上開時間、地點，對告訴人為本案
    強制猥褻、強暴侮辱、公然侮辱及傷害之犯行。被告徒以前
    詞空言置辯，並不足取。　　　
　㈢原審以被告罪證明確，予以論罪科刑，固非無見，惟被告與
    告訴人於本院審理時達成和解，履行和解條件完畢，有和解
    筆錄及匯款申請書可憑（見本院卷第37頁至第38頁、第47頁
    至第49頁），且被告於本院審理時翻異前詞，否認犯行，量
    刑審酌之基礎已有變更，原審未及審酌前情，即有未恰。被
    告以其係於107年間親告訴人，其有拿酒潑告訴人，也有拉
    告訴人頭髮，但沒有強抱告訴人或罵告訴人，是遭告訴人陷
    害云云為由提起上訴，雖無理由，然原判決既有前述可議之
    處，即應由本院予以撤銷改判。
　㈣爰審酌被告於行為時為年約62歲之成年人，為滿足一己之私
    慾，竟無視於告訴人之拒絕與抵抗，先強拉告訴人回懷中，
    再強吻告訴人之唇部，以上開強暴方法對告訴人為強制猥褻
    行為，顯不尊重他人之性自主決定權及身體控制權，其所為
    造成告訴人心理上難以磨滅之陰影，又率爾在不特定人皆可
    出入得共見共聞之公共場所，以強暴方式侮辱告訴人，貶損
    告訴人之社會評價，並徒手毆打告訴人，致告訴人受有前開
    傷害，所為實不足取，犯後雖已與告訴人達成和解，履行和
    解條件完畢，然否認犯行，未見確有悔悟之意，兼衡被告自
    陳為國中畢業、家中只有其一人，現在沒有工作，靠勞保退
    休金額每月1萬多元生活之家庭經濟生活狀況（見本院卷第6
    6頁）等一切情狀，就其所為上揭強制猥褻、強暴侮辱、傷
    害犯行分別量處有期徒刑6月、3月、3月，定其應執行刑為
    有期徒刑10月，如易科罰金，均以新臺幣1000元折算1日，
    以示懲儆。
據上論斷，應依刑事訴訟法第369條第1項前段、第364條、第299
條第1項前段、第373條，判決如主文。
本案經檢察官黃依琳提起公訴，檢察官林奕彣到庭執行職務。
中　　華　　民　　國　　109 　年　　12　　月　　30　　日
                  刑事第四庭  審判長法　官  陳筱珮
                                    法　官  吳元曜
                                    法　官  羅郁婷
以上正本證明與原本無異。
強制猥褻罪部分如不服本判決，應於收受送達後20日內向本院提
出上訴書狀，其未敘述上訴之理由者並得於提起上訴後20日內向
本院補提理由書（均須按他造當事人之人數附繕本）「切勿逕送
上級法院」。
強暴侮辱罪及傷害罪部分不得上訴。
                                    書記官  蔡易霖
中　　華　　民　　國　　109 　年　　12　　月　　30　　日
附錄：本案論罪科刑法條全文
中華民國刑法第224條
對於男女以強暴、脅迫、恐嚇、催眠術或其他違反其意願之方法
，而為猥褻之行為者，處6月以上5年以下有期徒刑。
中華民國刑法第309條
公然侮辱人者，處拘役或9千元以下罰金。
以強暴犯前項之罪者，處1年以下有期徒刑、拘役或1萬5千元以
下罰金。
修正前中華民國刑法第277條
傷害人之身體或健康者，處3年以下有期徒刑、拘役或1千元以下
罰金。
犯前項之罪因而致人於死者，處無期徒刑或7年以上有期徒刑；
致重傷者，處3年以上10年以下有期徒刑。

附件
臺灣新竹地方法院刑事判決　　　　　　 109年度侵訴字第32號
公　訴　人　臺灣新竹地方檢察署檢察官
被　　　告　甲○○  男  63歲（民國00年0月0日生）
                    身分證統一編號：Z000000000號
                    住苗栗縣○○鄉○○村0 鄰○○○00號
                    居新竹市○○路000 巷0 號1 樓
上列被告因妨害性自主等案件，經檢察官提起公訴（109 年度偵
字第2473號），本院依簡式審判程序判決如下：
    主  文
甲○○犯強制猥褻罪，處有期徒刑陸月，如易科罰金，以新臺幣
壹仟元折算壹日；又犯強暴侮辱罪，處有期徒刑參月，如易科罰
金，以新臺幣壹仟元折算壹日；又犯傷害罪，處有期徒刑參月，
如易科罰金，以新臺幣壹仟元折算壹日。應執行有期徒刑拾月，
如易科罰金，以新臺幣壹仟元折算壹日。
    事實及理由
一、本件犯罪事實及證據，除犯罪事實欄一、第6 至7 行應補充
    「之犯意，無視於甲○之拒絕與抵抗，先強拉甲○回懷中，再
    強吻甲○之唇部，而以上開強暴方法對甲○強制猥褻得逞。嗣
    經…」、第10行應補充「…等不雅字詞，以此強暴方式侮辱及
    公然謾罵甲○，足以貶損甲○之社會評價，復基於…」、證據
    並所犯法條欄應補充「被告於本院審理時之自白、偵查報告
    」外，餘均引用檢察官起訴書之記載（如附件）。
二、論罪科刑
（一）按行為後法律有變更者，適用行為時之法律。但行為後之
      法律有利於行為人者，適用最有利於行為人之法律，刑法
      第2 條第1 項定有明文。查被告行為後，刑法第277 條第
      1 項之規定，業於108 年5 月29日修正公布，並於108 年
      5 月31日施行，經比較新舊法之結果，以修正前刑法第27
      7 條第1 項之規定較有利於被告。是核被告所為，係犯刑
      法第224 條之強制猥褻罪、同法第309 條第2 項之強暴侮
      辱罪、同法第309 條第1 項之公然侮辱罪、修正前刑法第
      277 條第1 項之傷害罪。又其同時以酒潑灑及言詞謾罵之
      方式侮辱證人甲○，乃一行為觸犯數罪名，為想像競合犯
      ，應依刑法第55條之規定，從一重之強暴侮辱罪處斷。
（二）被告所犯上開3 罪間，犯意各別，行為互殊，犯罪時間亦
      不同，應予分論併罰。
（三）爰審酌被告為滿足一己之私慾，無視於證人甲○之拒絕與
      抵抗，先強拉證人甲○回懷中，再強吻證人甲○之唇部，以
      上開強暴方法對證人甲○為強制猥褻行為，顯不尊重他人
      之性自主決定權及身體控制權，其所為造成證人甲○心理
      上難以磨滅之陰影，又率爾在不特定人皆可出入得共見共
      聞之公共場所，以強暴方式侮辱證人甲○，貶損證人甲○之
      社會評價，並徒手毆打證人甲○，致證人甲○受有前述傷害
      ，且迄至本案言詞辯論終結時止，仍未賠償證人甲○所受
      之損害或達成民事和解，所為實不足取，惟念其犯後坦承
      犯行，態度尚可，兼衡被告有義工之工作經歷，暨被告之
      犯罪動機、目的、手段、品行、生活狀況（警詢自陳家庭
      經濟狀況為勉持）、智識程度為國中畢業等一切情狀，分
      別量處如主文所示之刑，並定其應執行之刑及諭知易科罰
      金之折算標準，以資懲儆。
據上論斷，應依刑事訴訟法第273 條之1 第1 項、第299 條第1
項前段、第310 條之2 、第454 條第2 項，判決如主文。
本案經檢察官黃依琳提起公訴，檢察官劉得為到庭執行職務。
中　　華　　民　　國　109 　　年　　7 　　月　　1 　　日
                  刑事第六庭  法　官　王子謙
以上正本證明與原本無異。
如不服本判決應於收受本判決後20日內向本院提出上訴書狀，上
訴書狀應敘述具體理由。上訴書狀未敘述上訴理由者，應於上訴
期間屆滿後20日內補提理由書狀於本院（均須按他造當事人之人
數附繕本）「切勿逕送上級法院」。
中　　華　　民　　國　 109　　年　　7 　　月　　1 　　日
                                  書記官  廖宜君
附錄本案論罪科刑法條全文：
刑法第224 條
對於男女以強暴、脅迫、恐嚇、催眠術或其他違反其意願之方法
，而為猥褻之行為者，處六月以上五年以下有期徒刑。
刑法第309 條
公然侮辱人者，處拘役或九千元以下罰金。
以強暴犯前項之罪者，處一年以下有期徒刑、拘役或一萬五千元
以下罰金。
修正前刑法第277 條
傷害人之身體或健康者，處三年以下有期徒刑、拘役或一千元以
下罰金。
犯前項之罪因而致人於死者，處無期徒刑或七年以上有期徒刑；
致重傷者，處三年以上十年以下有期徒刑。

（附件）
臺灣新竹地方檢察署檢察官起訴書
                                     109年度偵字第2473號
    被　　　告　甲○○　男　62歲（民國00年0月0日生）
                        住苗栗縣○○鄉○○村○○○00號
                        居新竹市○○路000巷0號1樓
                        國民身分證統一編號：Z000000000號
上列被告因妨害性自主等案件，已經偵查終結，認應提起公訴，
茲將犯罪事實及證據並所犯法條分敘如下：
        犯罪事實
一、甲○○於民國 108 年 5 月 24 日凌晨 1 時許，在新竹市
    ○○路 0 段 00 號 2 樓「揪咪卡拉 OK 」店內，與甲○(
    真實姓名年籍詳卷)一同飲酒後，突意圖性騷擾，乘甲○不
    及抗拒時，以右手猛力勾住坐於其右側之甲○頸部，往己身
    拉近，甲○立即往左閃避，惟甲○○仍不罷手，反層升性騷
    擾之犯意至強制猥褻之犯意，再次出手將甲○強拉回懷中並
    俯身親吻甲○唇部 1 下。嗣經甲○當場表示不快，甲○○
    竟因之惱羞成怒，另萌生公然侮辱之犯意，當場在上址不特
    定人得共見共聞之處，以酒潑灑甲○，並怒罵甲○「臭雞巴
    、假在室」(臺語)、「你雞巴給別人幹得洞很大」等不雅字
    詞，復基於傷害之犯意，以雙手拉扯甲○頭髮及對甲○施暴
    ，使甲○受有臉部擦傷、腫脹；左側小腿擦傷及右側肩膀挫
    傷等傷害。
二、案經甲○訴由本署偵辦。
        證據並所犯法條
一、證據清單及待證事實：
編號 證據名稱 待證事實 1 被告甲○○於警詢及偵查中之供述 否認全部犯罪事實，辯稱其只是順勢親吻到甲○，且當時其已酒醉，不記得自己做了什麼事等詞。 2 證人即告訴人甲○於警詢及偵查中之指證 全部犯罪事實。 3 目擊證人蕭○○於偵查中之證述 全部犯罪事實。 4 證人即揪咪卡拉 OK 負責人高楷媃於警詢之證述 108 年 5 月 24 日凌晨 1時許，在揪咪卡拉 OK 店內，確實有 1 名男客以拳頭毆打另 1 名女性客人。 5 南門綜合醫院 108 年 5月 24 日診斷證明書 1份 告訴人於 108 年 5 月 24日至南門綜合醫院急診時，受有犯罪事實欄所載傷勢。 6 現場監視器錄影畫面暨截圖 1 份 被告於犯罪事實欄所載時、地，強吻告訴人，復以酒潑灑告訴人並對之施暴之事實。 

二、核被告就強吻告訴人部分所為，係犯刑法 224 條之強制猥
    褻罪嫌；就以酒潑灑告訴人及怒罵告訴人部分所為，係同時
    犯刑法第 309 條第 1 、 2 項之公然侮辱罪嫌；就毆打告
    訴人部分所為，則係犯 108 年 5 月 29 日修正公布前之刑
    法第 277 條第 1 項之傷害罪嫌。又被告所犯上開 3 罪嫌
    間，犯意各別，行為互殊，請分論併罰。
三、依刑事訴訟法第251條第1項提起公訴。
    此　致
臺灣新竹地方法院
中　　華　　民　　國　　109 　年　　3 　　月　　2 　　日
                              檢　察　官  黃 依 琳
本件證明與原本無異
中　　華　　民　　國　　109 　年　　3 　　月　　13　　日
                              書  記  官  邱 寶 範
所犯法條：
中華民國刑法第224條
（強制猥褻罪）
對於男女以強暴、脅迫、恐嚇、催眠術或其他違反其意願之方法
，而為猥褻之行為者，處 6 月以上 5 年以下有期徒刑。
中華民國刑法第309條
公然侮辱人者，處拘役或 9 千元以下罰金。
以強暴犯前項之罪者，處 1 年以下有期徒刑、拘役或 1 萬 5
千元以下罰金。
中華民國刑法(108.05.29)第277條
傷害人之身體或健康者，處 5 年以下有期徒刑、拘役或 50 萬
元以下罰金。
犯前項之罪，因而致人於死者，處無期徒刑或 7 年以上有期徒
刑；致重傷者，處 3 年以上 10 年以下有期徒刑。